臺灣高等法院臺南分院刑事判決　　 100年度上更(一)字第58號
上　訴　人　臺灣臺南地方法院檢察署檢察官
被　　　告　吳丰霖
選任辯護人　賴鴻鳴　律師
　　　　　　黃俊達　律師
　　　　　　蘇文斌　律師
上列上訴人因被告違反槍砲彈藥刀械管制條例案件，不服臺灣台
南地方法院96年度訴字第1704號中華民國98年3月4日第一審判決
（起訴案號：臺灣臺南地方法院檢察署96年度營偵字第1335號）
，提起上訴，判決後經最高法院第一次發回更審，本院判決如下
：
    主  文
原判決關於持有子彈部分撤銷。
吳丰霖未經許可，持有子彈，累犯，處有期徒刑陸月，併科罰金
新臺幣貳萬元，有期徒刑如易科罰金及罰金如易服勞役，均以新
臺幣壹仟元折算壹日。
    事  實
一、吳丰霖前於民國（下同）90年間因竊盜案件，經本院判處有
    期徒刑一年六月確定，於91年10月31日執行完畢；復於92年
    間因搶奪強盜案件，經軍事法院判處應執行有期徒刑一年八
    月確定，於93年9月11日執行完畢 (按95年7月1日修正施行
    之刑法第49條規定，已刪除軍法裁判不適用累犯之規定)；
    又於96年間因贓物案件，經臺灣臺南地方法院判處應執行有
    期徒刑六月確定，嗣經該法院減刑為三月確定，於96年8月
    16日易科罰金執行完畢。猶不知悔改，明知具有殺傷力之子
    彈，係槍砲彈藥刀械管制條例第4條第1項第2款所列管之彈
    藥，非經許可，不得持有。詎竟基於持有殺傷力子彈之犯意
    ，於不詳時地，向不詳姓名之人購入具有殺傷力之口徑0.30
    吋制式子彈一顆，而未經許可持有之。並將之與其另所購之
    瓦斯空氣長槍及瓦斯空氣短槍各1支置於同一袋子內，而放
    置於其所有車號6459-NY之自小客車之行李箱內。嗣於96年9
    月9日凌晨3時30分許，至李英將所租用位於臺南縣新營市○
    ○路○段300號無人居住之處所，竊取李英將放置於一樓櫃台
    內之現金新臺幣（下同）5000元得手，適為郭茂守發現而經
    報警查獲（竊盜部分經本院判處有期徒刑拾月確定）。吳丰
    霖告知其所駕駛之車號6459-NY之自小客車停放於馬路邊停
    車場，並將該車鑰匙交付警方，經警於同日上午7時多開至
    臺南縣警察局新營分局民治派出所前之停車格，嗣於同日上
    午8時30分許，經吳丰霖同意，在其所有車號6459-NY之自小
    客車上搜得其所有瓦斯空氣長槍、瓦斯空氣短槍、短刀各1
    支 (以上均非管制槍枝及刀械)、瓦斯鋼瓶7個、瓦斯鋼瓶長
    槍充裝器、瓦斯鋼瓶短槍充裝器1個、BB彈1瓶及具有殺傷力
    之子彈1顆等物。
二、案經臺南縣警察局新營分局報請臺灣臺南地方法院檢察署檢
    察官偵查起訴。
    理  由
壹、程序方面：
一、被告辯稱伊於警詢時之供述，係遭警刑求云云，查被告於96
    年9月10日偵訊時雖供稱：「我被警察刑求，他用打火機燒
    我的手指頭」、「我吃派出所拿來的便當，吃沒有二口，就
    被一個鐵的東西卡到喉嚨」、「警察踩我的手掌，我右手指
    被警察用打火機烤」、「不是作筆錄的那二個警察對我刑求
    ，是在醫院晚班戒護我用的」、「那顆子彈叫我要承認所以
    用火烤我」、「警察對我刑求我有承認那個子彈」云云（見
    偵查卷第11、12頁），固據於偵訊時，經檢察官當庭勘驗被
    告右手食指第一關節皮膚呈紫黑色（見偵查卷第11、14 、
    15頁）。又於原審供稱：我在醫院時有被警察刑求，筆錄是
    刑求後才問的，筆錄關於子彈與短刀部分是因為警察刑求，
    我才承認的，警詢筆錄我所作的自白不能算數，我被刑求的
    事實，護士有幫我照相云云（見原審卷第94、95頁）。經原
    審向奇美醫院柳營分院函查，經該醫院函稱：依病歷紀載，
    護理紀錄僅呈現「左手指處有一瘀青2乘1.5公分」，無護士
    發現病患有手指遭燒烤之情狀等語，有該醫院之被告病情摘
    要在卷可稽（見原審卷第105頁）。經查被告於警詢共製作
    二次筆錄，第一次於96年9月9日凌晨4時50分至5時製作，主
    要告知所犯罪名及三項權利告知，是否請律師到場，被告因
    表示要請律師到場而暫停訊問（見警卷第1、2頁），並無詢
    問其他；第二次於96年9月9日上午10時55分至中午12時20分
    製作，被告對於警察所為詢問，除表示要通知其父母親外，
    從頭到尾均拒答及拒簽名，並無自白或供承扣案之子彈為其
    所有之情事，亦有該筆錄可稽（見警卷第3至7頁），是被告
    所稱「那顆子彈叫我要承認所以用火烤我」、「警察對我刑
    求我有承認那個子彈」云云，顯與事實不符。又被告右手食
    指縱有瘀青亦不足證明係為燒烤所致，又被告稱係在醫院就
    醫時，在警戒護時為警所為燒烤，如有此事依常情應在不為
    人所見之處為之，焉有在醫院大庭廣眾公然為之，顯與常情
    相悖，且被告稱有護士發現並照相，然為醫院所否認，有該
    病情摘要可佐。是被告所辯於警詢時為警刑求而自白該子彈
    為其所有云云，即非可採。又縱令本院上訴審經勘驗警訊錄
    影帶並無畫面及聲音，惟依前述被告於警詢時均拒答及拒簽
    ，即於警詢無被告供述，是否有畫面及聲音，於判決尚無影
    響。
二、被告辯護人以被告簽署自願搜索同意書前先行違法搜索被告
    車輛云云。並以證人何適耀於偵訊時證稱：我有搜索被告車
    子，第一天在駕駛座的下面找到ＢＢ槍為據。然查證人何適
    耀於本院結證稱：我們查獲被告後直接到樓下，我們有搜索
    他身體，是我搜身的。他身上沒有東西，只有一把汽車鑰匙
    ，鑰匙是被告自己拿出來的，拿出來後我們再搜身，被告是
    現行犯，當初以竊盜犯來偵辦，在現場有看到被告的車子，
    當時車門有打開，我以手電筒照射，在駕駛座有ＢＢ槍（類
    似瓦斯鋼管），我沒有拿走ＢＢ槍，我只將人犯帶到派出所
    等語（見本院100 年5 月16日審判筆錄）。證人楊明展於本
    院具結證稱：「我有到場，被告說他身上有鑰匙，車停在案
    發現場對面停車場，我們就過去看，我們是鑑識人員，在駕
    駛座有看到槍枝，我們有打開車子把槍（屬於瓦斯動力槍，
    ＢＢ槍那類，可以打鋼珠）拿出來測試，判斷沒有達到殺傷
    力，東西就放回原位」、「我們在查勘時被告都有在場，他
    沒有表示什麼，後車廂沒有查勘」、「當時看到的槍枝不是
    警卷照片的二支槍」、「（被告有無同意搜索或其他情況？
    ）依規定現行犯其駕駛的交通工具可以附帶搜索，被告被查
    獲地點離車子應該不到20公尺，就在對面而已」等語（見本
    院100 年5 月30日審判筆錄）。被告辯護人質疑員警前開搜
    索被告車子屬違法搜索云云，然查司法警察官或司法警察逮
    捕被告、犯罪嫌疑人時，雖無搜索票，得逕行搜索其身體、
    隨身攜帶之物件，所使用之交通工具及其立即可觸及之處所
    ，刑事訴訟法第130 條定有明文。查被告為警查獲時係現行
    犯，則員警對被告搜身，並就其所開之車子，依被告交付之
    汽車鑰匙打開車門照射查看，並將車開回派出所，揆之前開
    規定尚無不合，被告辯護人指係違法搜索，即非可採。
三、次按刑事訴訟法第131條之1規定之同意搜索，其所謂「自願
    性」同意，係指該項同意須出於表意人之自願，亦即非出於
    他人明示、暗示之強暴、脅迫者而言。法院審查時，應就表
    意人是否具有同意權限？有無將同意意旨記載於筆錄，由受
    搜索人簽名或出具書面表明同意之旨？並應綜合一切情狀，
    包括徵求同意之地點、方式，是否自然而非具威脅性？同意
    者主觀意識之強弱、教育程度、智商、自主之意志，是否已
    為執行搜索之人所屈服？等，以為判斷之基準 (最高法院94
    年度臺上字第1361號判決意旨參照) 。查被告於96年9 月9
    日凌晨3 時多為警查獲時並未查獲作案工具，於同日凌晨4
    時許，被告帶回臺南縣警察局新營分局民治派出所，於同日
    早上6 時30分許經警再帶到現場，經警查獲竊盜之工具，於
    同日上午7 時30分許又帶回民治派出所，並同時將被告所駕
    駛之交通工具6459-NY 之自小客車開回民治派出所，業據證
    人即員警何適耀、王旭榮、戚一山供述在卷（見本院100 年
    5 月16日審判筆錄）。又因被告所駕駛之6459-NY 之自小客
    車未經確切搜索，乃於同日上午8 時30分經被告同意搜索該
    車，經員警吳學泰、洪英哲戒護被告到場，由員警徐啟炫搜
    索該車，在該車後車廂搜得瓦斯空氣長槍、瓦斯空氣短槍、
    短刀各1 支( 以上均非管制槍枝及刀械) 、子彈1 顆、瓦斯
    鋼瓶7 個、瓦斯鋼瓶長槍充裝器、瓦斯鋼瓶短槍充裝器1個
    、BB彈1 瓶等物（被告於本院否認子彈及短刀為其所有外，
    其餘為其所有），業據被告供承在卷，復經證人即員警吳學
    泰、洪英哲及徐啟炫證述在卷（見本院100 年5 月16日審判
    筆錄），並有自願搜索同意書、搜索扣押筆錄、扣押物品目
    錄表在卷可稽（見警卷第21-24 頁）。被告供承該自願搜索
    同意書為其同意簽署（見本審卷第129 頁背面），並有經被
    告簽名按指印之自願搜索同意書在卷可憑（見警卷第21頁）
    。是本件搜索因符合刑事訴訟法第131 條之1 規定，得不使
    用搜索票，堪認並無違法搜索之情事。又被告辯護人以搜索
    時未全程攝影、拍照亦有違法搜索之情事，本件搜索時固未
    攝影存證，然查於查獲扣押物確有拍照，有該照片可稽（見
    警卷第31-33 頁）。徵之刑事訴訟法第11章有關搜索及扣押
    ，並無明文規定於搜索扣押時，必須全程攝影，是以被告辯
    護人以本件於搜索時未全程攝影而涉有違法云云，即非可採
    。
貳、證據能力部分：
一、按刑事訴訟法第159條之1第2項規定，被告以外之人於偵查
    中向檢察官所為之陳述，除顯有不可信之情形外，得為證據
    ，而所謂「顯有不可信」非指陳述之實質證明力問題，而係
    證據能力之要件，法院審查被告以外之人於偵查中向檢察官
    所為之陳述是否具有證據能力，應以該陳述作成之客觀條件
    及環境，例如：陳述人於接受偵訊時之心理狀態是否健全、
    有無受到脅迫、利誘或欺詐等因素，作為判斷之依據。經查
    證人何適耀、徐啟炫等人於偵查中所為之陳述，係以證人之
    身分具結作證，而因檢察官與法官同為司法官，衡諸實務運
    作，檢察官實施刑事偵查程序，應能恪遵法定程序之要求，
    未有違法取供之情事，自無所謂「顯有不可信」之情形，故
    上開證詞雖於審判外所為，然應為傳聞證據之例外，具有證
    據能力。
二、另按偵查中有關鑑定人之選任及鑑定機關（團體）之囑託，
    依刑事訴訟法第198條及第208條之規定，應由檢察官為之，
    而鑑定人及鑑定機關（團體）實施鑑定或審查之人所為之言
    詞或書面報告，即為傳聞證據之例外，具有證據能力。是以
    檢察官對於偵查中之案件，認須實施鑑定者，固應就具體個
    案，選任鑑定人或囑託鑑定機關（團體）為之；但對於司法
    警察機關調查中之案件，或有量大或急迫之情形，為因應實
    務之現實需求，如檢察官針對該類案件之性質，認為當然有
    鑑定之必要者，基於檢察一體原則，得由該管檢察長對於轄
    區內之案件，以事前概括選任鑑定人或囑託鑑定機關（團體
    ）之方式，俾便轄區內之司法警察官、司法警察對於調查中
    之此類案件，得即時送請事前已選任之鑑定人或囑託之鑑定
    機關（團體）實施鑑定，有法務部92年9月1日法檢字第0900
    35083號函可按。而臺灣高等法院檢察署檢察長概括選任內
    政部警政署刑事警察局（下稱刑事警察局）為「槍彈鑑定」
    之鑑定機關，有臺灣高等法院檢察署檢察長概括選任鑑定機
    關名冊可按，是本案承辦員警於查獲扣案毒品，本於偵查輔
    助人員之身分，在案件未移送檢察官偵辦前之調查犯罪階段
    ，依據上開臺灣高等法院檢察署檢察長之概括授權，先行將
    扣案槍彈，送請檢察長預先核定之專責鑑定機關即刑事警察
    局實施鑑定，基於檢察一體原則，上開鑑定機關亦應視同受
    承辦檢察官所選任或囑託而執行鑑定業務，其出具之書面鑑
    定報告，應屬刑事訴訟法所定之傳聞例外，當具有證據能力
    。
三、按被告以外之人於審判外之陳述，雖不符前四條之規定，而
    經當事人同意於審判程序作為證據，法院審酌該言詞陳述或
    書面陳述作成時之情況，認為適當者，亦得為證據。當事人
    、代理人或辯護人於法院調查證據時，知有第159條第1項不
    得為證據之情形，而未於言詞辯論終結前聲明異議，視為有
    前項之同意，刑事訴訟法第159條之5定有明文。查本件被告
    犯罪事實之證據方法，即本件卷附下引之供述及非供述證據
    ，經本院準備程序提示予檢察官、被告及辯護人，均表示對
    於證據能力無意見，同意列為證據（見本審卷100年4月25日
    準備程序筆錄）。查該等供述及非供述證據於製作時之情況
    ，並無違法不當之情事，且證據之取得過程亦無瑕疵，認為
    以之作為證據應屬適當，與本案待證事實間復具有關連性，
    揆諸前開規定，應認具有證據能力，而得採為證據。
參、認定犯罪事實所憑之證據及理由
一、訊據被告矢口否認持有上開子彈之犯行，辯稱：警員搜車時
    伊並未在現場，係之後警員將搜到的槍、彈放在地上，才叫
    伊站在旁邊拍照，扣案子彈確實不是伊的，為何會被扣到伊
    並不知情云云。
二、經查：
（一）台南縣警察局新營分局民治派出所員警吳學泰、徐啟炫及
      洪英哲係於96年9月9日上午8時30分許，經徵得被告同意
      搜索，至該所前之停車格停放之被告所駕駛之車號6459－
      NY之自小客車，由員警吳學泰、洪英哲戒護被告在場，由
      員警徐啟炫搜索之方式，搜索被告所有車號6459－NY之自
      小客車，並扣得子彈1顆等情，業經證人即員警徐啟炫於
      偵查、原審及本院前審及本審具結證述在卷（見偵卷第38
      、39頁、原審卷第175-184頁、本院上訴卷第131-132頁、
      本審卷第93頁背面-96頁），及證人吳學泰、洪英哲於本
      審具結證述在卷（見本審卷第96-98頁背面），復有渠等
      於100年5月4日出具之職務報告書在卷可佐（見本審卷第
      75-77頁），  並有被告所簽具之自願搜索同意書、扣押
      筆錄、扣押物品目錄表、扣押書各1份及現場相片6張在卷
      可稽 (見警卷第21-24頁、第31-33頁)。又上開子彈經鑑
      定結果，認係口徑0.30吋制式子彈，可擊發，認具殺傷力
      ，亦有內政部警政署刑事警察局96年10月18日刑鑑字第09
      60142015號槍彈鑑定書1份在卷可參 (見偵卷第30-35頁)
      。
（二）被告雖否認扣案之子彈為其所有而持有，於本審時對於前
      開員警在上開車後行李箱所查獲扣案之瓦斯空氣長槍1 支
      、瓦斯空氣短槍1支、短刀1把、子彈1顆、瓦斯鋼瓶7瓶、
      長槍瓦斯鋼瓶充裝器1個、短槍瓦斯鋼瓶充裝器1個、塑膠
      BB彈1瓶（見警卷第24頁），供稱除子彈及短刀非其所有
      外，其餘為其所有沒意見（見本審卷第42頁背面），惟查
      被告於原審97年9月15日準備程序時供承：「（警察扣押
      的空氣槍等物是否你的？）答稱【除短刀外，其餘扣押物
      都是我的】」等語（見原審卷第93頁）。又被告於偵查中
      供承：短刀是我打到小鳥用來烤，切小鳥肉用的等語（見
      偵查卷第12頁）。顯然被告於原審已供承員警在其所駕駛
      之車號6459－NY之自小客車後行李箱所查獲之子彈為其所
      有而持有甚為明確，被告事後翻異前詞委無足採。
（三）被告雖辯稱警員搜車時伊並未在現場，係之後警員將搜到
      的槍、彈放在地上，才叫伊站在旁邊拍照，扣案子彈確實
      不是伊的，為何會被扣到伊並不知情云云。惟查本件搜索
      時確由被告始終在場，業據證人即搜索之員警徐啟炫於偵
      查中證稱：「我有參與本件搜索，我負責被告自小客車車
      內搜索」（見偵卷第38頁）；於原審證稱：「本件扣案的
      子彈一顆是我在被告的自小客車內發現查獲的」、「我去
      上班的時候聽副所長說被告的車子還沒有看過，所以我們
      才帶被告去看他的車子。當時在場搜索被告的汽車的有包
      括我總共三位警員，我當時搜索時被告有在旁邊，由同事
      陪同被告在旁邊，被告當時是被逮捕的狀態，有上手銬」
      、「我去上班時，副所長說車子還沒有看，我們就讓被告
      簽自願搜索同意書，然後帶被告由同事警戒一起去看車子
      ，在被告的後行李箱有查到兩把改造槍械，槍械是有用袋
      子裝起來的，子彈也是在裝槍的袋子裡面。袋子一打開就
      有看到槍與子彈。裝槍的袋子是什麼樣的袋子類似釣魚在
      放魚竿的袋子，但那是一個放槍的袋子，類似帆布的袋子
      」、「後行李箱打開，槍是長槍蠻長的，就有看到很長的
      槍袋，我把槍袋拿出來，放在地上打開，就有看到子彈與
      長槍，子彈就放在裡面，一眼就可以看到。當場發現的時
      候，我們有問被告這是什麼，但被告沒有回答。被告當場
      沒有說這不是他的東西」、「長槍、短槍與子彈是在後行
      李箱搜到的，我記得後行李箱裡面有兩把槍枝。我是在後
      行李箱查獲槍的。槍與子彈是一起查獲的」、「從我打開
      被告汽車的後行李箱搜索，被告全程在場目睹整個過程。
      起出這些扣案的槍彈時，被告也有目睹。起出槍彈我們排
      列在地上，並拍照存證時，被告也有在場。起出這些槍彈
      時，我們有問被告這些東西是否你的，但被告都沒有回答
      」（見原審卷第175、176、177、183頁）；於本審證稱：
     「本件我執行搜索是在車上搜索，副所長吳學泰及警員洪
      英哲兩人戒護人犯」、「（有看到子彈過程只有你？）打
      開袋子看時，旁邊的人都有看到」、「被告在所簽完同意
      搜索後，我們就把他帶到外面，搜索時他全程都在車子旁
      邊，找到東西之後，我們叫他過來指認」等語（見本審卷
      第94、96頁）；核與證人即共同戒護到場之員警吳學泰於
      本審證稱：「搜索時我負責戒護人犯，請徐啟炫拿搜索同
      意書給當事人簽名，簽後我、洪英哲及徐啟炫三人戒護人
      犯出去搜索車子」、「當時由徐啟炫執行搜索，子彈在後
      車行李箱袋查到」、「執行搜索時，被告始終全程在場」
      、「（被告說是你們把子彈等弄到地上，才提到現場要他
      指著子彈拍照？）沒有此事，我們要搜索時就帶他出去，
      他全程就在旁邊」等語（見本審卷第96頁正反面）相符；
      亦與證人即共同戒護到場之員警洪英哲於本審證稱：「當
      時副所長吳學泰叫我戒護人犯，車子由徐啟炫搜索」、「
      搜索時被告始終在場」、「（知否子彈在那裡查到？）徐
      啟炫從後車箱長型袋子拿出來，有長短槍，徐啟炫還說有
      子彈，因為我戒護人犯，被告有在旁邊看」等語相符（見
      本審卷第98頁背面）。並有吳學泰、徐啟炫及洪英哲所共
      同於100年5月4日出具之職務報告書所載「四、執行搜索
      時，由警員徐啟炫執行搜鎖，巡佐吳學泰及警員洪英哲執
      行戒護人犯，執行搜索過程中，嫌疑人吳丰霖均全程在場
      ，現場於小客車6459-NY號後行李箱計查獲空氣長短槍各1
      把、子彈1發（詳如扣押物品目錄表），所查獲該物品係
      由警員徐啟炫所查獲，查獲後將物品擺放現場地面上拍照
      存證等語，有該職務報告書在卷可稽（見本審卷第76、77
      頁）。渠等證人所述，始終並無不符之處，亦與常情無違
      ，應屬可採。被告雖以前詞置辯，惟徵之被告於警詢時已
      拒絕作答，於偵查中就其竊盜部分亦不承認，在檢察官偵
      訊就竊盜部分亦閃爍其詞，惟為檢察官就其所述不合理之
      處，再三質疑，被告詞窮，始為承認竊盜部分，有該筆錄
      在卷可佐（見偵卷第8-11頁），再徵之被告於原審準備程
      序如前開所述，已自承該子彈為其所有等情，是被告前開
      所辯，即無足採。
（四）對被告辯護人下列所辯各情，茲臚陳如下：
    (一)辯稱：由警方拍攝之照片觀察，扣案長槍刀械有被拍攝在
      場，惟獨子彈部分並沒有被告與子彈拍攝照片（見原審卷
      第168頁）云云。然查：警卷第31至32頁所黏貼之照片，
      銅殼子彈一顆，係顯現於照片上以紅圈標示之處，與槍袋
      及不具殺傷力之長短槍等扣押物品，確實「同時出現」在
      照片中，而被告亦同時出現在照片中，另第32頁下面該張
      照片則為該袋子內長槍等近照，另第31頁兩張照片也同時
      出現被告及車號6459－NY自小客車、銅殼子彈一顆、長槍
      袋等物。又第33頁上方照片，在表示子彈是在黑色小包包
      內查獲特寫鏡頭。又依前開吳學泰等人於100年5月4日出
      具之職務報告書所載稱：系爭之該顆子彈是在6459-NY自
      小客車後行李箱裝空氣長槍帆布袋內查獲，該黑色小包包
      係因該顆子彈要拍照存證時，擺在地上拍照不明顯，才會
      拿該黑色小包包來擺設該子彈進行拍照（見本院卷第77頁
      ）。是被告辯護人所辯顯與存於案內之證據資料不符。
    (二)復辯稱：倘系爭子彈一顆為被告所持有，則被告豈敢同意
      自願搜索（見本審卷第46頁）？然查扣案之系爭子彈係與
      長短槍係同放在一個袋子被查獲（詳後述），而該空氣長
      槍係氣體動力式槍枝，以小型高壓氣體鋼瓶內氣體為發動
      力，經以金屬彈丸測試三次，其中彈丸最大發射速度為87
      公尺／秒，計算其動能為3.2焦耳，換算其單位面積動能
      為12焦耳／平方公尺；而空氣短槍係氣體動力式槍枝，以
      外接中型高壓鋼瓶內氣體或小型高壓鋼瓶內氣體為法動力
      ，經測試結果，發射動能甚微，認不具殺傷力，有內政部
      警政署刑事警察局96年10月18日刑鑑字第09 60142015號
      槍彈鑑定書1份在卷可參 (見偵卷第30-35頁)，是空氣長
      槍經測試亦有動能，僅係單位面積動能未達20焦耳／平方
      公尺，不足穿入人體皮肉層，認未具殺傷力而已。被告辯
      護人以被告簽具自願受搜索同意書，已證明被告扣案系爭
      子彈非其所有，顯非確論，並不足採。
    (三)另辯稱：證人何適耀於偵查中證稱：第一天在駕駛座下面
      找到ＢＢ槍，經測試可以射穿鐵板等語；而證人徐啟炫於
      原審證稱：在後車箱有查到兩把改造槍械，是用袋子裝起
      來的，子彈也是在裝槍的袋子裡面，長短槍與子彈是在後
      行李箱，我記得後行李箱有兩把槍枝，是在後行李箱查獲
      的，槍與子彈是一起查獲的等語，是以查獲槍枝既有兩枝
      ，一枝先為證人何適耀在駕駛座下面找到，後於證人徐啟
      炫執行搜索時，於行李箱內發現二枝槍枝，顯然其中至少
      一枝在證人何適耀查獲後，因不明原因遭有心人放於袋子
      放置在該車行李箱，嗣在利用不知情之證人徐啟炫再次搜
      索時，始一併在行李箱查獲二支槍枝，足證該車上之物品
      在警方保管期間，曾遭人加工，因此警方所查獲之子彈一
      顆，即可能有人於加工後放入袋子中蓄意栽贓？亦可能在
      無人保管之際，將子彈放入行李箱內？惟此可確信被告所
      有汽車在該段時間內，有人可以恣意移動或放置物品，則
      查獲子彈難謂為被告所有云云（見上訴卷第44、45頁）。
      且證人徐啟炫於原審證稱：我們帶被告去看時，車門就沒
      鎖，所以沒有拿汽車鑰匙，這部車子停在派出所門口，值
      班警員沒有辦法監控，只能知道車子停放在那邊，也沒派
      員監控等語，是以被告簽搜索同意書前，已經他人先行開
      回派出所，並已經由何適耀先行搜索，而值班警員無法監
      控該車，且車門未鎖，未適當保管車輛，子彈是否他人放
      入，此不利益自不應由被告負擔云云（見本審卷第46 、
      47頁）。然查：
      1.證人何適耀於偵查中固證稱：第一天在駕駛座下面找到
        ＢＢ槍，經測試可以射穿鐵板等語（見偵查卷第25頁）
        ；於本院上訴審時證稱：第一天在駕駛座找到BB槍我沒
        有參與，我係聽人家說的。聽同事說的，何人說的我忘
        記了等語（見上訴卷第129頁）。查本件係於96年9月9
        日凌晨3時30分許，經報案為警到場查獲被告，於同日
        凌晨4時許，即將被告帶回民治派出所，於帶回派出所
        之前，證人何適耀與刑警楊明展有至被告所駕駛之6459
        -NY之自小客車之駕駛座查看，有發現該未具殺傷力之
        ＢＢ槍，旋即關上車門，業據證人何適耀、楊明展於本
        審證述已見前述。又於同日上午六點半天亮後又帶被告
        回現場，查獲被告竊盜工具及財物，於同日上午七點半
        再帶被告回民治派出所，及將被告所駕駛之6459-NY之
        自小客車開回民治派出所前停車格停放，亦據證人王旭
        榮及戚一山於本審證述在卷（見本審100年5月16日審判
        筆錄）。而於同日上午8時30分，經被告同意搜索該車
        ，經戒護被告到場搜索該車，而查獲系爭子彈及未具殺
        傷力之長短槍等物，業如前述，亦據證人徐啟炫、吳學
        泰及洪英哲證述在卷（見本審100年5月16日審判筆錄）
        。是以證人所述之第一天云云，實則係同一天。而證人
        何適耀前開所證，經其於本審具結證述當時並未查扣該
        ＢＢ槍（見本審卷第85頁背面）。又證人楊明展於本審
        如前述所證：在駕駛座有看到槍枝，我們有打開車子把
        槍拿出來測試，判斷沒有達到殺傷力，東西就放回原位
        ，當時看到的槍枝不是警卷照片的二支槍等語（見本院
        100年5月30日審判筆錄），而當時所查看系爭車子停放
        在現場，尚未開回派出所甚明。
      2.證人徐啟炫於偵訊時證稱：我是拿被告鑰匙打開車門，
        再打開行李箱等語（見偵卷第38頁）；於原審證稱：我
        們帶被告去看時，車門就沒有鎖，所以沒有拿汽車的鑰
        匙等語（見原審卷第177頁）；於本院上訴審證稱：當
        時這部車子有無上鎖我沒有印象等語（見上訴卷第131
        頁），固先後所證不符。經本院向臺南市警察局新營分
        局函查，經該分局函復所附之職務報告書稱：被告將
        6459 -NY自小客車鑰匙交給偵查隊不知名之偵查佐，由
        該偵查佐將鑰匙交給警員王旭榮，於第二次帶被告到現
        場查獲被告竊盜作案工具及所竊之金錢，再帶回被告時
        ，由王旭榮將鑰匙交由警員戚一山將該車開回停放在派
        出所右邊巡邏車旁第一個停車格，停完車輛上鎖將鑰匙
        放於值班台抽屜內（見本審卷第76頁），並經證人王旭
        榮、戚一山於本審證述在卷（見100年5月16日審判筆錄
        ）。又經被告同意搜索該車時，該車確有上鎖，是由民
        治派出所副所長吳學泰持鑰匙打開車門而搜索，業據帶
        同被告搜索之證人即警員徐啟炫、吳學泰及洪英哲於本
        院一致之證述（見本審卷100年5月16日審判筆錄）。是
        證人徐啟炫於前開先後不符之證述，因非其打開車門而
        無印象，應可理解。又被告所駕駛之6459-NY自小客車
        於96年9月9日上午7時30分開回民治派出所停放在派出
        所右邊巡邏車旁第一個停車格，亦有搜索時該車停放之
        照片可佐（見警卷第31頁），又依證人吳學泰所提出該
        停車格與民治派出所相關位置照片（見本審卷第100、
        101頁），坐於該值班台上確可見該停車位置，再徵之
        該車開回該派出所停放時已是上午7時30分，天早已明
        亮，且車門均已上鎖，則如被告或其辯護人所述，若任
        何他人要將子彈偷偷放置在被告車內，則必須打開車門
        、打開後行李箱，則開關車門或打開後行李箱之動作及
        聲響，自然會遭值班員警發現，何況他人實無將子彈藏
        放在被告車內之必要與動機。再者，若真有他人意欲栽
        贓，則在車門未上鎖之情況下（被告似主張該車門未上
        鎖），只需將子彈放在車椅或車內其他明顯處即可，何
        需大費周章，先打開車門、開啟後行李箱，再打開子彈
        包包，放入裝長槍的黑色袋子中，延長栽贓過程之時間
        ，徒增為他人發覺之風險，是被告或其辯護人質疑為他
        人栽贓云云，即非可採。
    (四)復辯稱：查證人徐啟炫先於偵查中證稱：子彈在行李箱的
      黑色小包包裡發現，另外刀及槍是在槍套裡發現等語，於
      原審證稱：子彈也是在裝槍的袋子裡面，袋子一打開就有
      看到槍與子彈等語，其就子彈如何查獲、在何處查獲，先
      後所證不一，自無法僅憑徐啟炫之證詞為被告不利之認定
      云云（見原審卷第45、45頁）。查證人徐啟炫於偵查中固
      證稱：有一顆子彈在後行李箱的黑色小包包裡，另外有刀
      及槍是在槍套裡發現的，槍套也是放在後行李箱等語（見
      偵卷第38頁）；於原審證稱：「在被告的後行李箱有查到
      兩把改造槍械，槍械是有用袋子裝起來的，子彈也是在裝
      槍的袋子裡面，袋子一打開就有看到槍與子彈」、「後行
      李箱打開，槍是長槍蠻長的，就有看到很長的槍袋，我把
      槍袋拿出來，放在地上打開，就有看到子彈與長槍，子彈
      就放在裡面，一眼就可以看到」等語（原審卷第177 頁）
      ，其先後所述確有不符。本院為查明該子彈確如何查獲及
      在何處查獲，乃向臺南市警察局新營分局函查，經該分局
      函復所附之職務報告書稱：搜索自小客車6459-NY號，是
      已將小客車開回派出所後，於96年9月9日8時30分，經嫌
      疑人吳丰霖同意並簽立搜索同意書後，才開始對小客車執
      行搜索，搜索時由警員徐啟炫執行搜索，巡佐吳學泰及警
      員洪英哲執行戒護人犯，執行搜索過程中，嫌疑人均全程
      在場，現場於自小客車6459-NY號後行李箱內計查獲空氣
      長短槍各1把、短刀1把、子彈1發等物（詳如扣押物品目
      錄表），所查獲該物品係由警員徐啟炫所查獲，查獲後將
      該物品擺放於現場地面上拍照存證等語，有該職務報告在
      卷可稽（見本審卷第76頁）。並經本審再傳訊徐啟炫就何
      以先後所證不符，經具結證稱：有次子彈查獲之處有記錯
      ，子彈應該是放在長槍裝槍的袋子找到，經回去調移送卷
      宗查看，子彈是在長槍帶袋子找到，黑小包包應該是照相
      時，將子彈放在黑色小包包上面，子彈看起來比較清楚等
      語（見本審卷第93頁背面、94頁），已證述明確。核與證
      人一起帶同被告搜索之員警吳學泰於本審證稱：子彈是在
      後車箱袋子查到，子彈跟二支槍同一個袋子取出來等語（
      見本審卷第96頁背面、97頁背面），證人洪英哲於本審證
      稱：「（子彈在那裡查到？）徐啟炫從後行李箱長型袋子
      拿出來，有長短槍，徐啟炫還說有子彈，被告也在旁邊」
      等語（見本審卷第98頁背面）均相符。是子彈確與長短槍
      在被告之6459-NY自小客車後行李箱同一個袋子內被查獲
      ，堪予認定。
    (五)另辯稱：員警搜索未全程攝影，於法不合云云，惟有關搜
      索及扣押，並無明文規定於搜索扣押時，必須全程攝影，
      故未違法，已見前述。又原審以警卷第31、32頁所附照片
      ，何以證人徐啟炫不連續拍照存證，而上揭照片所示，亦
      有便衣員警手持錄影機，何以不同時於搜索時全程錄影存
      證？以致上揭子彈是否係自被告上揭車輛後行李箱搜索扣
      得，陷於不明云云。經查警卷第32頁上方所示照片持攝影
      機者為證人吳學泰，業據證人吳學泰於本審證述在卷，惟
      其於本審證稱：當天其所持之攝影機故障，不能用等語（
      見本審卷第97頁背面）。尚難以搜索時僅重要部分拍照，
      而未全程錄影遽指為違法而置上開證據為不可採，即非有
      據。
（五）綜上所述，本件被告被查獲時，經搜索其駕駛之車號6459
      －NY號自小客車，扣得子彈一顆（型號六○Ａ），業經於
      台南縣警察局新營分局民治路派出所填製之扣押物品目錄
      表上記載明確，並由被告在「所有人＼持有人＼保管人」
      欄內親自簽名與按指印，被告承認子彈為其所有」（見警
      卷第24頁），被告於本院歷次陳稱：對於卷附其所立自願
      搜索同意書、上開分局製作之扣押筆錄、扣押物品目錄表
      及扣押子彈內政部警政署刑事警察局鑑定書之證據能力均
      不爭執（見上訴卷第107頁、本審卷第40頁背面、41頁）
      ，又於原審準備程序供承除短刀外，其餘扣押物為其所有
      已見前述（見原審卷第93頁）；再如前述，被告確係全程
      在場陪同警方搜索其所駕駛之車號6459－NY號自小客車（
      見原審卷第176、182、本審卷第95、96正反面、98頁背面
      ），而扣案子彈確由該車後行李箱內之與長短槍之袋子內
      一起查獲，則警方應無栽贓之可能。被告及辯護人前開所
      辯顯係事後卸責飾詞，委無足採。本件事證已臻明確，被
      告犯行洵堪認定，自應依法論科。
肆、論罪科刑部分
一、核被告吳丰霖持有前開一顆制式子彈持續至96年9月9日之行
    為，係犯槍砲彈藥刀械管制條例第12條第4項未經許可持有
    子彈罪。按未經許可持有槍枝、子彈，其持有之繼續，為行
    為之繼續，亦即一經持有該槍彈，罪即成立，至其持有行為
    終了時，均論為一罪，不得割裂（最高法院93年度台上字第
    187號判決參照）。查被告既否認持有該子彈，不供出何時
    持有，惟被告供承同時扣案之空氣長短槍各一支係被查獲前
    約半年所購入（見本審卷第131頁背面），顯見該子彈亦係
    於不詳時地，向他人所購入，然其於96年9月9日為警查獲，
    是以該查獲日為其持有終了。又被告前於90年間因竊盜案件
    ，經本院判處有期徒刑一年六月確定，於91年10月31日執行
    完畢；復於92年間因搶奪強盜案件，經軍事法院判處應執行
    有期徒刑一年八月確定，於93年9月11日執行完畢 (按95年7
    月1日修正施行之刑法第49條規定，已刪除軍法裁判不適用
    累犯之規定)；又於96年間因贓物案件，經臺灣臺南地方法
    院判處應執行有期徒刑六月確定，嗣經該法院減刑為三月確
    定，於96年8月16日易科罰金執行完畢，有卷附臺灣高等法
    院被告前案紀錄表一份在卷可按，其受徒刑之執行完畢，五
    年以內故意再犯有期徒刑以上之上述之罪，為累犯，依法應
    加重其刑。
二、原審未詳為勾稽全案證據調查所得，即認被告吳丰霖被訴槍
    砲彈藥刀械管制條例第12條第4項之罪尚屬不能證明，而為
    被告無罪之諭知，容有未洽。檢察官上訴意旨，指摘原判決
    採證不當，為有理由，自應由本院將原判決撤銷改判。爰審
    酌被告吳丰霖非法持有子彈，對社會治安及人身安全所造成
    潛在之危害，並衡酌其犯罪動機、目的、所生之危害、犯後
    飾詞狡辯之態度及其前科素行、智識程度、生活狀況及現患
    重度肢障等一切情狀，量處如主文第二項所示之刑，並諭知
    徒刑如易科罰金，及罰金如易服勞役之折算標準，以資儆懲
    。
三、扣案之口徑0.30吋制式子彈一顆，經送請鑑定結果，具有殺
    傷力等情，已如前述，是上開扣案具有殺傷力之制式子彈一
    顆，係違禁物，惟既已經鑑驗試射用罄，業已失其違禁物之
    性質，自毋庸為沒收之宣告；至另扣案之被告所有之瓦斯空
    氣長槍、瓦斯空氣短槍、短刀各1支、瓦斯鋼瓶7個、瓦斯鋼
    瓶長槍充裝器、瓦斯鋼瓶短槍充裝器1個、BB彈1瓶等物，既
    非違禁物，亦非供被告本案犯罪所用或所得之物，自不得沒
    收，併此敘明。
據上論斷，應依刑事訴訟法第369條第1項前段、第364條、第299
條第1項前段，槍砲彈藥刀械管制條例第12條第4項，刑法第11條
前段、第47條第1項、第41條第1項、第42條第3項前段，判決如
主文。
本案經檢察官吳忠賢到庭執行職務。
中    華    民    國  100    年    6    月    13    日
                  刑事第五庭    審判長法  官  楊明章
                                      法  官  蔡美美
                                      法  官  黃國永
以上正本證明與原本無異。
如不服本判決應於收受送達後10日內向本院提出上訴書狀，其未
敘述上訴理由者，並得於提起上訴後10日內向本院補提理由書（
均須按他造當事人之人數附繕本）「切勿逕送上級法院」。
                                      書記官  李珍鳳
中    華    民    國   100    年    6     月    13    日
附錄論罪科刑實體法條文：
槍砲彈藥刀械管制條例第12條
未經許可，製造、販賣或運輸子彈者，處一年以上七年以下有期
徒刑，併科新台幣五百萬元以下罰金。
未經許可，轉讓、出租或出借子彈者，處六月以上五年以下有期
徒刑，併科新台幣三百萬元以下罰金。
意圖供自己或他人犯罪之用，而犯前二項之罪者，處三年以上十
年以下有期徒刑，併科新台幣七百萬元以下罰金。
未經許可，持有、寄藏或意圖販賣而陳列子彈者，處五年以下有
期徒刑，併科新台幣三百萬元以下罰金。
第一項至第三項之未遂犯罰之。